AHMED JAYOUSI

PERSÖNLICHE ANGABEN

ADRESSE

Totilastraße 17 44369, Dortmund Deutschland

TELEFON

+4917624858394

E-MAIL

ahmediavousiii99@amail.com

GEBURTSDATUM UND ORT

15.09.1999 Tulkarm- Palestine

ruikarm- Palestine

NATIONALITÄT Palestinienne

FÄHIGKEITEN

Kommunikation

Analytisches Denkvermögen

Merkfähigkeit

Kunden- und Serviceorientierung

Kooperation und Teamarbeit

Selbstständigkeit

HTML/CSS/Bootstraps

Javascript

Backend Development(node.js, npm, express.js, und mango DB

PROFIL

Als ehemaliger Student mit einem starken Interesse an Coding und Webentwicklung strebe ich eine Ausbildung im Bereich Webentwicklung an. Meine Leidenschaft für das Codieren, meine Lernbereitschaft und meine Fähigkeit, unabhängig zu arbeiten, machen mich zu einer idealen Wahl für diese Ausbildung. Meine eisherige Erfahrung hat mein Engagement für diesen Bereich gestärkt, und ich bin überzeugt, dass ich einen wertvollen Beitrag leisten kann.

BERUFSERFAHRUNG

kassenkraft , Baltz Modehaus

Bochum

Sept 2022 - Jan 2023

Kellner, Muki Resturant

Dortmund

Aug 2021 — Jul 2022

Corona Testhelfer, Zenjob

Düsseldorf

Juni 2021 — Jul 2022

Sicherheit, We protect Firma

Apr 2020 — Nov 2020

Nrw

Lager Helfer , Id Logstic

Dortmund

Nov 2019 — Apr 2020

Tulkarm-Palestine

Jan 2018 - Aug 2018

Als ich Im Heimatland war, habe ich verschieden stelle gearbeitet, bis ich das Aufenthalt gekriegt habe

.....

verkäufer, Signal Iduna park (Aramark)

Verkäufer Im Modehaus, Blackhouse

Dortmund

Dortmund

Aug 2023 — Okt 2023

Es war als neben Job Stelle

Blumen verkäufer , bei pflanzen für Alle

Mai 2023 — Juni 2023

Kassenkraft , Galeria Karstadt Kaufhof GmbH Gelsenkirchen

Mai 2023 — Juni 2023

Linux Commands line

Microsoft Office

Tastatur schreiben 70(WPM)

HOBBYS

-Fitness studio -Bücher lessen -programmieren lernen

- Trading
 Schach
- Sudoku

SPRACHEN

Englisch

German

Arabisch

Es war als Student job

H&M , Kassenkraft

Juni 2023 — Okt 2023

Promoter, Galeria Karstadt Kaufhof GMBH

Sept 2022 — Okt 2023 Ich habe den Job als Nebenjob gemacht.

P&C , Kassenkraft

Nov 2023 — Heute

Oberhausen

Dortmund

Dortmund

AUSBILDUNG

Abitur, Al-Fadiliyah School

Tulkarm

Aug 2016 — Aug 2017

BioIngenieurwesen, Tu-Dortmund Nov 2020 — Apr 2023 Dortmund

KURSE

front- end Webdevlopment , techlabs.org Nov 2023 — Apr 2024